Nguyễn Thái Ngọc Tân Intern Backend

0923140493 - tanntn29@gmail.com

Giới Thiêu Bản Thân

Với kinh nghiệm tham gia đồ án các môn học trên trường, em đã nắm cơ bản các ngôn ngữ lập trình như C#, Java. Do đó em tìm một nơi để trau dồi kiến thức với các ngôn ngữ kể trên và em chắc rằng mình sẽ phù hợp với vị trí thực tập sinh backend tại công ty.

Kỹ Năng Chuyên Môn

- Technical Skill:
- · Soft skills:

Kinh Nghiệm Làm Việc

Lập trình di động | 02/2023 - 05/2023

Intern

Trách nhiêm

 Lập trình di động bằng Java, các chức năng như quản lý môn học, chủ đề môn học, bài thi, ... Lưu trữ dữ liệu bằng MySql

Công nghệ sử dụng:

Java

Lập trình web bán nhạc cụ | 09/2022 - 12/2022

Intern

Trách nhiêm

 Lập trình web với JSP/Servlet. Thực hiện các chức năng của người quản trị và người mua sản phẩm, bao gồm: Thêm xóa sửa các mặt hàng sản phẩm, thương hiệu Chức năng mua hàng và thanh toán. Chức năng liên quan đến quản lý đơn hàng Lưu trữ dữ liệu bằng MySql

Công nghệ sử dụng:

Jsp/servlet

Lập trình windows (ứng dụng bán linh kiện điện tử) | 02/2021 - 05/2021 Intern

Trách nhiệm

Công nghệ sử dụng:

C#

Học Vấn

Đại học Sư phạm Kỹ thuật Thành phố Hồ Chí Minh Ngành Học: Công nghệ phần mềm